【裁判字號】    97,台非,488
【裁判日期】    971016
【裁判案由】    過失傷害
【裁判全文】
最高法院刑事判決              九十七年度台非字第四八八號
上訴人  最高法院檢察署檢察總長
被  告  甲○○
上列上訴人因被告過失傷害案件，對於台灣桃園地方法院中華民
國九十六年十月十八日第一審確定簡易判決（九十六年度桃交簡
字第一三五四號，聲請簡易判決處刑案號：台灣桃園地方法院檢
察署九十六年度偵字第四六六六號），認為違背法令，提起非常
上訴，本院判決如下：
    主  文
原判決撤銷。
本件免訴。
    理  由
非常上訴理由稱：「一、按判決不適用法則或適用法則不當者，
為違背法令，刑事訴訟法第三百七十八條定有明文，又同一案件
曾經判決確定者，應諭知免訴之判決，亦為同法第三百零二條第
一款所明定。二、經查本件被告甲○○於民國九十五年十月十二
日晚上七時許起起（似屬贅字）至同日晚上九時許止，在桃園縣
八德市○○路某小吃店內飲用啤酒後，明知已不能安全駕駛動力
交通工具，仍駕駛車牌號碼七七八三－ＨＥ號自用小客車載送李
武雄欲返回工廠，旋於翌日凌晨零時三十分許，在桃園縣八德市
○○路六０三號前，因飲用酒類後辨識力、注意力、反應力均減
弱，致疏未注意，撞及許來福所駕駛車牌號碼四五九六－ＫＳ號
自用小客車，致李武雄、許來福受有傷害。經警據報前往處理，
檢測甲○○呼氣所含酒精濃度達每公升０．四六毫克（０．四六
MG/L）等情，業經台灣桃園地方法院九十六年度桃交簡字第一０
九號刑事簡易判決以被告犯刑法第一百八十五條之三服用酒類不
能安全駕駛動力交通工具而駕駛之公共危險罪，判處拘役五十五
日，並諭知易科罰金之折算標準，早於九十六年三月十七日確定
在案，有上開案卷可稽。就上開被告及犯罪事實相同之情形下，
本件原確定判決於九十六年十月十八日對同一案件為判決時，本
應依首揭規定為免訴判決之諭知，始為適法。詎竟失察，仍為實
體科刑判決，即有判決適用法則不當之違背法令。三、案經確定
，且對被告不利，爰依刑事訴訟法第四百四十一條、第四百四十
三條提起非常上訴，以資糾正及救濟。」等語。
本院按：案件曾經判決確定者，應諭知免訴之判決，刑事訴訟法
第三百零二條第一款定有明文。本件被告甲○○於民國九十五年
十月十三日上午零時三十分許，因飲酒之後不能安全駕駛動力交
通工具，竟仍駕駛車牌七七八三－ＨＥ號自用小客車，在桃園縣
八德市○○路六０三號前，撞及許來福所駕之車牌四五九六－Ｋ
Ｓ號自用小客車，為警測得被告呼氣所含酒精濃度高達每公升０
．四六毫克等情，先經檢察官以台灣桃園地方法院檢察署九十五
年度偵字第二四九九六號聲請簡易判決處刑，由原審法院以九十
六年度桃交簡字第一０九號簡易判決處刑，於九十六年三月十七
日確定。詎同署檢察官復於同年四月十一日以九十六年度偵字第
四六六六號重複聲請簡易判決處刑，原審未察，再於同年十月十
八日，以本件九十六年度桃交簡字第一三五四號簡易判決處刑確
定，有上揭二案卷可稽。本件檢察官既係對於已經判決確定之同
一案件重行聲請以簡易判決處刑，揆諸上揭說明，原審當應諭知
免訴，乃竟仍為科刑之實體判決，自有法則適用不當之違誤。案
經確定，且於被告不利，非常上訴意旨執以指摘，洵有理由，應
由本院將原判決撤銷，改判如主文第二項所示，以資救濟。
據上論結，應依刑事訴訟法第四百四十七條第一項第一款、第三
百零二條第一款，判決如主文。
中    華    民    國  九十七  年    十    月   十六   日
                      最高法院刑事第十一庭
                          審判長法官  花  滿  堂
                                法官  黃  正  興
                                法官  陳  東  誥
                                法官  林  錦  芳
                                法官  洪  昌  宏
      本件正本證明與原本無異
                                      書  記  官
中    華    民    國  九十七  年    十    月  二十一  日
                                                Ａ


司法院資訊處製作；財團法人民間司法改革基金會備份。
